# 模拟报表中同一控制下企业合并的追溯调整问题

提问人：审计小黑黑 时间：2019-08-17 09:30:13
案例背景：发债实体A公司 2019 年 6 月底以现金 9000 万元购买其母公司甲持有的子公司 B 的 90%的股权，受让时 B 公司账面净资产为 10000万元， 7 月 1 日完成股权划转手续。已知母公司甲于 2016 年底取得B公司 90%的股权， 2016 年底 B公司净资产的账面价值为 7000 万元， 2017年、 2018 年的净利润均为 1000 万元， 2019 年 1-6月份产生的净利润为1000 万元， 2019 年 7-12月份产生的净利润为 2000 万元。现有如下情况：
1 、应证券监管部门的要求，A 公司需要分别出具 2018 年、 2019 年 1-6月份的模拟（合并和母公司单体）财务报表。请问针对A 公司单体报表，对B 公司的长期股权投资应如何处理？具体而言，（ 1 ）以什么时点的 B 公司净资产相应金额计入长期股权投资？ 2018 年年初数 80000.9 还是 2019年 6 月底 100000.9？（ 2 ）贷方计入什么科目？资本公积吗？是否需要在附注中特别说明？如果需要，如何说明？
2 、如果 A 公司出具 2019 年度合并和母公司单体财务报表，基于同一控制下企业合并的相关规定，利润表和未分配利润需要追溯。那么，（ 1 ） 2019年合并利润表中，子公司贡献的净利润是 2000 万元还是 3000 万元？（ 2 ）
2019 年期初母公司单体报表的长期股权投资是否需要调整？如果需要调整，是不是（借：长投 8100 ，贷：资本公积 8100 ）？如果不需要，那么是否要在合并底稿层面做上述调整分录？

回答人：chenyiwei
1 、个别报表层面的追溯没有合理理由，会造成与个别报表层面的不衔接。
如果确需追溯的，考虑以合并日的子公司账面净资产为基础进行追溯，即9000 万元，同时贷记资本公积。附注中在 “备考报表编制基础及基本假设”
中对这一模拟情况进行说明。
2 、合并报表层面就是一般的同一控制下合并向前追溯，应无特殊问题。 2019年合并利润表中子公司贡献的利润就是其全年利润，无特殊之处。

提问人：审计小黑黑 时间：2019-08-17 14:56:28
如果追溯没有意义的话，所以模拟报表应该只出合并报表是吧？

回答人：chenyiwei
尽可能不要模拟个别报表。